### Uso de regresión lineal y KNN

El modelo de regresión lineal generado arrojó un ajuste de $R^2$ de 0.7 lo que indica que el data frame usado contenía una muestra suficiente de datos para lograr la predicción propuesta. 

```{r, echo=FALSE, height.size=2}
summary(modelo_rl)
```

Dicho esto, el modelo predijo que el número de usuarios con seis alergias sería de -8 de lo cual podemos deducir que no existirían usuarios con ese número de alergias (al menos basado en los datos utilizados). En la gráfica al final de esta sección no se alcanza a apreciar ese valor porque es negativo y la función usada para hacer la gráfica usa solo valores positivos.

```{r, echo=FALSE, height.size=2}
# Realizar predicción utilizando regresión lineal
numero_de_alergias <- 7
prediccion_rl <- predict(modelo_rl, data.frame(x = numero_de_alergias))

# Imprimir la predicción utilizando regresión lineal
cat("Predicción usando Regresión Lineal para nuevo_x =", numero_de_alergias, ":", prediccion_rl, "\n")
```

Por otro lado el modelo generado por el algoritmo KNN con $k = 1,2,3,4$ arrojó como predicción que el número de usuarios con seis alergias sería de 1, 1, 3 y 2 respectivamente, por lo que dejamos $k=2$ como valor final debido a que estaba más cerca a la predicción que arrojó el modelo de regresión lineal. Este resultado se muestra en la siguiente gráfica al final de esta sección.

```{r, echo=FALSE, height.size=2}
# Ajuste del modelo KNN
k <- 2 # Valor de K
prediccion_knn <- knn(train = datos_entrenamiento[, "x"], 
                      test = datos_prueba, 
                      cl = datos_entrenamiento$y, 
                      k = k)

# Imprimir la predicción del modelo de generado por KNN
cat("Predicción usando KNN para numero_de_alergias =", numero_de_alergias-1, ":", prediccion_knn, "\n")
```

```{r, echo=FALSE, height.size=2}
# Graficar los resultados
plot(datos$num_alergias, datos$Freq, main = "Comparación Regresión Lineal vs. KNN", 
     xlab = "Número de usuarios", ylab = "Número de alergias")
abline(modelo_rl, col = "blue")
points(numero_de_alergias, prediccion_rl, col = "purple", pch = 16)
points(prediccion_knn, numero_de_alergias, col = "green", pch = 16)
legend("topright", legend = c("Datos de entrenamiento",
                              "Modelo de RL ajustado", "Regresión lineal","KNN"),
       col = c("black", "blue", "red","green"), pch = c(16, 16, 16, 16))
```
