---
title: "Reporte: minería de datos sobre alergias de usuarios de un sistema web de recetas"
author: "Arnold Torres Maldonado, Héctor Isaac Román Vásquez, Jesús Eduardo Guijarro Saldaña, Omar Montoya Romero"
date: "`r Sys.Date()`"
output: pdf_document
---

```{r setup, include=FALSE}
knitr::opts_chunk$set(echo = TRUE)
```
## Resumen
En este reporte se plasma el proceso de análisis de los datos de un sistema web desarrollado por los autores del documento con los objetivos de identificar cual es la alergia más repetida y el número de alergias más común, así como hacer uso de las herramientas de regresión lineal y el algoritmo KNN para observar las diferencias entre los mismos. Se concluye que X es la herramienta más precisa, la alergia más repetida es Y y el número de alergias más común es Z.
## Introducción
XXXXXXXXXXXXXXXXXXXXXXXXXXXXXXXXXXXXXXX
## Marco teórico
XXXXXXXXXXXXXXXXXXXXXXXXXXXXXXXXXXXXXX
## Materiales y métodos
Uso de regresión lineal
Uso del algoritmo KNN
Uso de crisp dm
## Experimentación y resultados
### Comprensión del problema
Se trata de un análisis de datos llevado a cabo usando tablas de frecuencia de regresión lineal y del algoritmo KNN usando el conjunto de datos del sistema web de recetas.
### Entendimiento de los datos
Tenemos un conjunto de datos con 7 variables las cuales son:
- Names: los nombres de los usuarios registrados en el sistema.
- lastNames: los apellidos de dichos usuarios.
- email: correo electrónico de los usuarios.
- password: contraseña de los usuarios.
- alergias: ingredientes a los que cada usuario es alérgico.
- numero_alergias: número de ingredientes a los que el usuario es alérgico.
### Preparación de los datos
En el archivo CSV las columnas del dataset estaban separadas por punto y coma y los ingredi: Names;lastNames;email;password;alergias;numero_alergias
Valeria;Flores;valeriaflores117@example.com;Vwx234@#$;Camarones, Aceitunas;2

### Modelado
algo
### Resultados del modelo
algo
## Conclusiones
XXXXXXXXXXXXXXXXXXXXXXXXXXXXXXXXXXXXXX
## Referencias
XXXXXXXXXXXXXXXXXXXXXXXXXXXXXXXXXXXXXX
## Including Plots

You can also embed plots, for example:

```{r pressure, echo=FALSE}
plot(pressure)
```

Note that the `echo = FALSE` parameter was added to the code chunk to prevent printing of the R code that generated the plot.
