---
title: "Reporte: minería de datos sobre alergias de usuarios de un sistema web de recetas"
author: "Arnold Torres Maldonado, Héctor Isaac Román Vásquez, Jesús Eduardo Guijarro Saldaña, Omar Montoya Romero"
date: "`r Sys.Date()`"
output: pdf_document
---

```{r setup, include=FALSE}
knitr::opts_chunk$set(echo = TRUE)
```
## Resumen
En este reporte se plasma el proceso de análisis de los datos de un sistema web desarrollado por los autores del documento con los objetivos de identificar cual es la alergia más repetida y el número de alergias más común, así como hacer uso de las herramientas de regresión lineal y el algoritmo KNN para observar las diferencias entre los mismos. Se concluye que X es la herramienta más precisa, la alergia más repetida es Y y el número de alergias más común es Z.
## Introducción
XXXXXXXXXXXXXXXXXXXXXXXXXXXXXXXXXXXXXXX
## Marco teórico
XXXXXXXXXXXXXXXXXXXXXXXXXXXXXXXXXXXXXX
## Materiales y métodos
Uso de regresión lineal
Uso del algoritmo KNN
Uso de crisp dm
## Conclusiones
XXXXXXXXXXXXXXXXXXXXXXXXXXXXXXXXXXXXXX
## Referencias
XXXXXXXXXXXXXXXXXXXXXXXXXXXXXXXXXXXXXX
## Including Plots

You can also embed plots, for example:

```{r pressure, echo=FALSE}
plot(pressure)
```

Note that the `echo = FALSE` parameter was added to the code chunk to prevent printing of the R code that generated the plot.
