---
title: "Reporte: minería de datos sobre alergias de usuarios de un sistema web de recetas"
author: "Arnold Torres Maldonado, Héctor Isaac Román Vásquez, Jesús Eduardo Guijarro Saldaña, Omar Montoya Romero"
date: "`r Sys.Date()`"
output: pdf_document
---

```{r setup, include=FALSE}
knitr::opts_chunk$set(echo = TRUE)
```

# Resumen

En este reporte se plasma el proceso de análisis de los datos de un sistema web desarrollado por los autores del documento con los objetivos de identificar cual es la alergia más repetida y el número de alergias más común, así como hacer uso de las herramientas de regresión lineal y el algoritmo KNN para observar las diferencias entre los mismos. Se concluye que X es la herramienta más precisa, la alergia más repetida es Y y el número de alergias más común es Z.

# Introducción

XXXXXXXXXXXXXXXXXXXXXXXXXXXXXXXXXXXXXXX

# Marco teórico

XXXXXXXXXXXXXXXXXXXXXXXXXXXXXXXXXXXXXX

# Materiales y métodos

Uso de regresión lineal

Uso del algoritmo KNN

Uso de crisp dm

# Experimentación y resultados

## Comprensión del problema

Se trata de un análisis de datos llevado a cabo usando tablas de frecuencia de regresión lineal y del algoritmo KNN usando el conjunto de datos del sistema web de recetas.

## Entendimiento de los datos

Usamos un conjunto de datos con 7 variables las cuales eran:

\- Names: los nombres de los usuarios registrados en el sistema.

\- lastNames: los apellidos de dichos usuarios.

\- email: correo electrónico de los usuarios.

\- password: contraseña de los usuarios.

\- alergias: ingredientes a los que cada usuario era alérgico.

\- numero_alergias: número de ingredientes a los que el usuario era alérgico.

## Preparación de los datos

El archivo CSV que contenía los datos tenía las columnas separadas por punto y coma y los ingredientes estaban separados por comas de la siguiente manera:

``` csv
Names;lastNames;email;password;alergias;numero_alergias
Valeria;Flores;valeriaflores117@example.com;Vwx234@#$;Camarones, Aceitunas;2
```

Por lo tanto para hacer los análisis correspondientes importamos dicho archivo especificando el caracter que separaba las columnas con la línea de código siguiente:

```{r}
data <- read.csv("usuarios.csv", sep=";")
```

## Modelado

### Encontrando la alergia más frecuente

Para encontrar la alergia más frecuente hicimos un vector que contenía todos los ingredientes repetidos.

```{r}
# strsplit para dividir los nombres separados por coma
# en elementos individuales
ingredientes_separados <- strsplit(data$alergias, ",")
# unlist para crear un vector para poner los nombres separados
ingredientes <- unlist(ingredientes_separados)
```

Para empezar realizamos una tabla de frecuencias para los ingredientes que nos permitió observar cuáles se repetían más, después esta tabla se ordenó de manera descendente según su frecuencia para después tomar el valor en la posición número 1, por último se imprime el resultado.

```{r}
# Cargar el dataset
data <- read.csv("usuarios.csv", sep=";")

# Calcular la frecuencia de las alergias
# strsplit para dividir los nombres separados por coma
# en elementos individuales
ingredientes_separados <- strsplit(data$alergias, ",")

# unlist para crear un vector para poner los nombres separados
ingredientes <- unlist(ingredientes_separados)
tabla_de_frecuencia <- table(ingredientes)

# ordenar de mayor a menor las frecuencias
alergias_ordenadas <- sort(tabla_de_frecuencia, decreasing = TRUE)
alergia_mas_comun <- names(alergias_ordenadas)[1] # alergia ubicada en el #1

# Mostrar el resultado
plot(alergias_ordenadas[1:5], xlab="Ingrediente",
     ylab="Frecuencia", ylim=c(0,100))
cat("La alergia más común es:", alergia_mas_comun)
```

### Encontrando el número de alergias más frecuente

Para esta sección también se hizo uso de una tabla de frecuencias que ordenamos de manera descendente según el número de veces que se repetía una cantidad de alergias. De nueva cuenta se seleccionó el valor en la posición número 1 para después imprimir el resultado.

```{r}
# Cargar el dataset
data <- read.csv("usuarios.csv", sep=";")
# elegir la columna numero_alergias del DS
num_alergias <- data$numero_alergias
# tabla de frecuencias de los numeros de alergias
frecuencia <- table(num_alergias)
# ordenar frecuencias de la tabla de manera descendente
frecuencia_num_ordenadas <- sort(frecuencia,decreasing = TRUE)
# elegir la alergia #1
num_alergia_mas_frecuente <- names(frecuencia_num_ordenadas)[1]

# imprimir solución
cat("Es más común que los usuarios tengan", num_alergia_mas_frecuente, "alergias")

# Agregar etiquetas de texto encima de las barras
text(plot(frecuencia,ylab="Frecuencia",xlab="Número de alergias"), frecuencia, labels = frecuencia, pos = 3, cex = 0.8)
```

### Uso del algoritmo KNN

### Uso de la técnica de regresión lineal

## Resultados del modelo

algo

# Conclusiones

XXXXXXXXXXXXXXXXXXXXXXXXXXXXXXXXXXXXXX

# Referencias

XXXXXXXXXXXXXXXXXXXXXXXXXXXXXXXXXXXXXX
